# 请教陈版：未交割远期购销合约是否要确认公允价值变动损益

提问人：wanwsc 时间：2013-10-01 22:32:28
要在每个资产负债表日确认公允价值损益

回答人：chenyiwei
是否可以采用套期会计方法核算，关键是看是否全部符合《企业会计准则第 24 号——套期保值》第十七条规定的五项条件。从后来该合约中途被出售这一点看，很可能并不符合。 这个案例很可能是伦敦金属交易所（LME）的标准期货合约，如果没有其他特殊条款，平仓后就不再有继续涉入，相应地无需继续确认金融资产／金融负债和公允价值变动损益。